臺灣新竹地方法院民事裁定
111年度訴字第539號
原      告  陳品涵  


被      告  王穆熙  

            李軒豪  
上列當事人間請求履行契約事件，本院裁定如下：
    主  文
本件移送臺灣臺北地方法院。
    理  由
一、按債務人對於支付命令之全部或一部，得於送達後20日之不
    變期間內，不附理由向發命令之法院提出異議，民事訴訟法
    第516條第1項定有明文。又民法第275條規定連帶債務人中
    之一人受確定判決，而其判決非基於該債務人之個人關係者
    ，為他債務人之利益，亦生效力，故債權人以各連帶債務人
    為共同被告提起給付之訴，被告一人提出非基於其個人關係
    之抗辯有理由者，對於被告各人即屬必須合一確定，自應適
    用民事訴訟法第56條第1項之規定。本件原告前以被告2人
　　收訖原告交付之投資款後，從未依約給付利息，甚至不願返
    還投資款，依民法第184條、第185條第1項之規定，向本院
    對被告2人聲請核發111年度促字第1219號支付命令，雖僅被
    告王穆熙於法定期間內提出異議，然被告王穆熙抗辯之事由
    為：異議人並無積欠聲請人債務等語，是揆諸前揭說明，為
    避免裁判歧異，本件自有對李軒豪合一確定之必要，被告王
    穆熙提出異議之行為形式上對李軒豪有利，效力應及於未提
    出異議之李軒豪，爰將李軒豪併列為被告。
二、次按當事人得就一定之法律關係合意定第一審管轄法院；訴
    訟之全部或一部，法院認為無管轄權者，依原告聲請或依職
    權以裁定移送其管轄法院，民事訴訟法第24條第1項前段、
    第28條第1項分別定有明文。又前揭關於合意管轄之規定，
    除專屬管轄外，得排斥其他審判籍而予優先適用(最高法院1
    03年度台抗字第917號、99年度台抗字第110號裁定意旨參照
    )。查原告所提兩造三方簽訂之潮牌投資合約書，其等約定
    如合約發生爭執，三方同意以臺灣臺北地方法院為第一審管
    轄法院，有該合約書可參(見支付命令卷第10頁)，是兩造
　　就本件法律關係將來涉訟乙節，已預先合意約定管轄法院，
    且觀諸本件原告起訴主張之事實，亦無涉於專屬管轄規範之
    法律關係，則揆諸首揭法條規定及最高法院裁定意旨，上開
    合意管轄之約定，自得排斥其他審判籍而優先適用。原告向
    本院起訴，顯違反上開合意管轄之約定，爰依職權將本件移
    送臺灣臺北地方法院。至原告依督促程序向本院聲請對被告
    核發支付命令，係因民事訴訟法第510條規定支付命令之聲
    請專屬於被告李軒豪住所地之法院管轄，尚不得據以認為原
    告有拋棄合意定管轄法院權益之意，而被告王穆熙依同法第
    516條第1項之規定具狀向本院提出異議，並非為言詞辯論，
    而無同法第25條擬制合意管轄規定之適用，併此敘明。
三、依民事訴訟法第28條第1項之規定，裁定如主文。
中　　華　　民　　國　　111 　年　　6 　　月　　22　　日
                  民事第一庭  審判長法  官  李珮瑜
　　　　　　　　　                  法  官  張百見
　　　　　　　　　                  法  官  李宇璿
以上正本係照原本作成。
如對本裁定抗告，應於裁定送達後10日內向本院提出抗告狀，並
繳納抗告費新臺幣1,000 元。
中　　華　　民　　國　　111 　年　　6 　　月　　22　　日
                                    書記官  王恬如